# 可供出售金融资产计量

提问人：姜姜 CPAR 时间：2023-04-30 10:56:13
老师好，请教一下，最近审计了一家基金公司，账面主要就是一个可供出售金融资产(新三板的股票)，账面按照初始投资成本计量的，我需不需要给他按照公允价值调整一下，并且给他充分类到其他权益工具投资呢，或者基金公司有特殊的处理手法么不需要按照金融工具准则处理。您怎么看？

回答人：chenyiwei
根据《财政部 银保监会关于进一步贯彻落实新金融工具相关会计准则的通知》（财会[2020]22号）规定：“适用《关于规范金融机构资产管理业务的指导意见》（银发〔 2018 〕 106 号）的资产管理产品，执行新金融工具相关会计准则的日期可以推迟至 2022 年 1 月 1 日。”。因此，该基金如符合该条件的，则可以自 2022 年度开始执行新金融工具准则。相应地，在 2022 年 1 月 1 日根据新旧衔接规定进行衔接处理，包括但不限于金融资产、金融负债的分类和计量。
即，在 2022 年 1 月 1 日，应根据新金融工具准则的相关规定对其进行分类和计量的调整，但对于此类基金，不建议将其投资指定为其他权益工具投资，而是应作为以公允价值计量且其变动计入损益的金融资产，列报为交易性金融资产或者其他非流动金融资产。
另外，新三板股票很多情况下没有活跃交易（特别是基础层），因此对其公允价值计量可能不能直接套用期末收盘价，而是用一段时间的交易平均价格，或者根据同行业上市公司的股价进行对应调整等。